臺灣桃園地方法院刑事判決　　　　　　　94年度訴字第2033號
公　訴　人　臺灣桃園地方法院檢察署檢察官
被　　　告　甲○○
指定辯護人　本院公設辯護人　丙○○、乙○○
上列被告因違反槍砲彈藥刀械管制條例案件，經檢察官提起公訴
（94年度偵字第11856 號），本院判決如下：
    主  文
甲○○未經許可，寄藏可發射子彈具有殺傷力之改造手槍，處有
期徒刑年，併科罰金新臺幣萬元，罰金如易服勞役，以新臺
幣玖佰元折算壹日。扣案具殺傷力改造手槍壹枝（含彈匣壹個，
槍枝管制編號0000000貳壹號）、制式子彈柒顆，均沒
收。
    事  實
一、甲○○明知具殺傷力之改造槍枝、子彈，為槍砲彈藥刀械管
    制條例所明定列管之違禁物，不得無故持有、寄藏，竟於民
    國93年6 月30日晚間某時，在桃園縣桃園市○○路與中正路
    口，受真實姓名年籍不詳綽號「落腳」之成年男子所託，代
    為保管仿BERETTA 廠半自動手槍製造之改造手槍1 枝（含彈
    匣1 個）及口徑約9mm 制式子彈7 顆，甲○○明知綽號「落
    腳」所交付保管前開改造槍枝及制式子彈係具有殺傷力之槍
    枝及子彈，竟應允之，乃將上開槍枝及子彈先放置在其所有
    車牌號碼5972-KC 號自用小客車上並帶回其桃園縣桃園市○
    ○街42巷16之1 號3 樓住處，且自斯時起，未經許可將上開
    槍枝及子彈寄藏於上開地點。嗣於94年6 月17日攜帶上開槍
    枝及子彈並駕駛上開自用小客車搭載不知情之友人江淑敏外
    出，於19時30分許，行經桃園縣桃園市○○○路8 號前為警
    查獲，並扣得上開具殺傷力之改造玩具手槍1 枝（含彈匣1
    個，槍枝管制編號0000000000號）及制式子彈7 顆，而查悉
    上情。
二、案經桃園縣政府警察局桃園分局報告臺灣桃園地方法院檢察
    署檢察官偵查起訴。
    理  由
一、上揭犯罪事實，業據被告甲○○於警詢、偵查及本院審理中
    均坦承不諱，並有上開改造手槍1 枝（含彈匣1 個）、制式
    子彈7 顆扣案為證，而上開之改造手槍1 枝、制式子彈7 顆
    經送內政部警政署刑事警察局鑑定，其鑑定結果：「一、送
    鑑改造手槍1 枝（含彈匣1 個，槍枝管制編號0000000000）
    ，認係由仿BERETTA 廠M-9 型半自動手槍製造之玩具手槍槍
    身，組合土造金屬滑套、土造金屬槍管改造而成之改造手槍
    ，機械性能良好，可擊發適用子彈，認具殺傷力。二、送鑑
    子彈7 顆，認均係口徑9mm 制式子彈，認均具殺傷力。」等
    情，有內政部警政署刑事警察局94年7 月4 日刑鑑字第0940
    100085號槍彈鑑定書1 份附卷可稽。是上開扣案之改造手槍
    及制式子彈，均具有殺傷力，即可認定。據上，被告之自白
    與事實相符，堪以採信，本件事證明確，被告上開寄藏改造
    手槍、子彈之犯行，洵堪認定，應依法論科。
二、按槍砲彈藥刀械管制條例中之寄藏與持有，均係將物置於自
    己實力支配之下，僅寄藏必先有他人之持有行為，而後始為
    之受寄代藏而已，故寄藏之受人委託代為保管，其保管之本
    身，亦屬持有，不過，此之持有係受寄之當然結果（最高法
    院74年臺上字第3400號判例參照）。又按未經許可持有、寄
    藏改造手槍、子彈者，其持有、寄藏之繼續，為行為之繼續
    ，亦即一經持有、寄藏手槍、子彈，罪已成立，但其完結須
    繼續至持有、寄藏行為終了時為止，是槍砲彈藥刀械管制條
    例雖在94年1 月26日經總統以華總一義字第09400010101 號
    令修正公布，並自94年1 月28日生效施行，惟被告行為終了
    時既在該條例修正後之94年6 月17日，自應適用裁判時之槍
    砲彈藥刀械管制條例處斷，無新舊法比較問題。核被告所為
    ，係犯槍砲彈藥刀械管制條例第8 條第4 項之未經許可，寄
    藏可發射子彈具有殺傷力之改造手槍罪、同條例第12條第4
    項之未經許可，寄藏具有殺傷力之子彈罪。至公訴人雖未就
    寄藏槍枝、子彈部分起訴，該部分與已起訴部分為實質上1
    罪關係，本院自得一併審理。其持有上開手槍及子彈之行為
    ，為寄藏行為之當然結果，均不另論罪。被告以1 行為同時
    觸犯該2 罪名，為想像競合犯，依刑法第55條之規定，應從
    較重之未經許可，寄藏改造手槍罪處斷。爰審酌槍、彈性質
    上屬高度危險之物品，而被告寄藏具殺傷力之手槍、子彈，
    對社會之秩序及安寧，勢將會產生極大之不安、被告之素行
    、犯罪之動機、目的、手段及犯後坦承犯行，尚有悔意等一
    切情狀，爰量處如主文所示之刑，併就罰金部分，諭知易服
    勞役之折算標準，以資懲儆。扣案上開仿BERETTA 廠半自動
    手槍製造之改造手槍1 枝（含彈匣1 個）及口徑約9mm 制式
    子彈7 顆，屬違禁物，應依刑法第38條第1 項第1 款之規定
    ，宣告沒收。
據上論斷，應依刑事訴訟法第299 條第1 項前段，槍砲彈藥刀械
管制條例第8 條第4 項、第12條第4 項，刑法第11條前段、第55
條、第42條第2 項、第38條第1 項第1 款，罰金罰鍰提高標準條
例第2 條，現行法規所定貨幣單位折算新臺幣條例第2 條，判決
如主文。
本案經檢察官嵇珮晶到庭執行職務
中　　華　　民　　國　　94　　年　　12　　月　　22　　日
　　　　　　　　刑事第二庭審判長法　官　徐培元
                                法  官  潘進順
                                法  官  鄭吉雄
以上正本證明與原本無異。
如不服本判決，得於判決書送達後10日內向本院提出上訴狀（應
附繕本），上訴於臺灣高等法院。
                                書記官  陳慧玲
中　　華　　民　　國　　94　　年　　12　　月　　22　　日
槍砲彈藥刀械管制條例第8 條第4 項
未經許可，持有、寄藏或意圖販賣而陳列第 1 項所列槍枝者，處
 3 年以上10年以下有期徒刑，併科新臺幣700 萬元以下罰金。
槍砲彈藥刀械管制條例第12條第4 項
未經許可，持有、寄藏或意圖販賣而陳列子彈者，處 5 年以下有
期徒刑，併科新臺幣 300 萬元以下罰金。
